臺灣高等法院臺中分院刑事判決　　　 100年度上易字第1583號
上　訴　人
即　被　告　歐雅慧
上列上訴人因妨害婚姻案件，不服臺灣臺中地方法院100 年度易
字第2530號中華民國100 年11月8 日第一審判決（起訴案號：臺
灣臺中地方法院檢察署100 年度調偵字第166 號），提起上訴，
本院判決如下：
    主    文
上訴駁回。
    理    由
一、按依刑事訴訟法第350 條、第361 條、第362 條、第367 條
    規定，不服地方法院之第一審判決而上訴者，須提出上訴書
    狀，並應敘述具體理由，為上訴必備之程式；其所提出之書
    狀未敘述上訴理由，或僅曾以言詞陳述上訴理由者，均應於
    上訴期間屆滿後20日內補提理由書於第一審法院。第一審法
    院經形式審查，認逾期未補提上訴理由者，應定期間先命補
    正；逾期未補正者，為上訴不合法律上之程式，應以裁定駁
    回。倘已提出上訴理由，但所提非屬具體理由者，則由第二
    審法院以上訴不合法律上之程式，判決駁回。而所謂具體理
    由，必係依據卷內既有訴訟資料或提出新事證，指摘或表明
    第一審判決有何採證認事、用法或量刑等足以影響判決本旨
    之不當或違法，而構成應予撤銷之具體事由，始克當之（例
    如：依憑證據法則具體指出所採證據何以不具證據能力，或
    依憑卷證資料，明確指出所為證據證明力之判斷如何違背經
    驗、論理法則）；倘僅泛言原判決認定事實錯誤、違背法令
    、量刑失之過重或輕縱，而未依上揭意旨指出具體事由，或
    形式上雖已指出具體事由，然該事由縱使屬實，亦不足以認
    為原判決有何不當或違法者（例如：對不具有調查必要性之
    證據，法院未依聲請調查亦未說明理由，或援用證據不當，
    但除去該證據仍應為同一事實之認定），皆難謂係具體理由
    ，俾與第二審上訴制度旨在請求第二審法院撤銷、變更第一
    審不當或違法之判決，以實現個案救濟之立法目的相契合，
    並節制濫行上訴（最高法院97年度台上字第892 號刑事判決
    意旨參照）。
二、上訴人即被告歐雅慧（下稱被告）不服原審判決提起上訴，
    其上訴理由略謂：(一)陳德祐係被告任職公司之主管，其利用
    權勢迫使被告與之發生性行為，被告對其甚為畏懼，唯恐不
    從，將發生不利。且因被告對於性侵害之認知與法律不同，
    致使被告迄今已經罹患重度憂鬱症，鎮日以淚洗面。被告並
    無前科，目前盡力尋求與告訴人和解，求請准予上訴，再予
    被告機會。(二)陳德祐與被告服務於同一公司，其非被告之直
    屬長官，但其對於被告一直有超乎尋常的關心，被告才會因
    為心情不好而找尋陳德祐聊天，因而誤觸法網。被告願意認
    罪，但請鈞院斟酌：(1)被告與陳德祐之間確曾僅發生兩次性
    行為，而被告提議分手，陳德祐確實對被告威嚇，告知被告
    其認識黑白兩道，亦曾謂認識從事傳播業之好友多人，其將
    會請朋友「24小時跟蹤」被告，以防被告發生危險等語。因
    此被告才會勉強答應陳德祐最後一次性行為的要求。此觀兩
    造於簽立之和解書內容，字字句句都是被告擔憂陳德祐對被
    告不利，從無其他，即可窺見陳德祐言行對被告施加之心理
    壓力。(2)被告於妨害自由案件中所為陳述，均出於自由意識
    所為，但仍憚於陳德祐，不免有陳述較輕微之處。然請斟酌
    被告畢竟生活單純、想法簡單，一從陳德祐乃涉世未深，二
    從陳德祐則以為藉此脫身為好方法，一時失慮而誤蹈法網。
    況被告原無申告之意，只是不知請母親通報警局之結果，變
    成案件繫屬於檢察署。被告一切作為都是從希望事情不要鬧
    大為出發點，焉知越鬧越大，被告已經無法收拾殘局。(3)不
    問如何，事過境遷，敬請姑念被告原曾想終止此段不倫戀，
    卻不知陳德祐不願放手，衍生一堆事端，是以案件演變至此
    ，並非被告一人之咎。而被告年紀尚輕、原無前科，經此教
    訓，被告已付出嚴重代價，罹患重度憂鬱症、畏縮不敢見人
    ，是以被告日後絕不敢再犯。被告今又認罪，犯後態度尚稱
    良好，但被告身無長產，無法負擔刑事易科罰金刑及陳德祐
    配偶逕向被告聲請民事賠償，為此，請容予被告時間與陳德
    祐之配偶商談，俾利求得和解，方能向鈞院求給緩刑，以勵
    自新云云。
三、經查：
  (一)被告因不服地方法院之第一審判決，而向原審法院具狀提出
    上訴狀、上訴理由狀，敘明上訴理由，依刑事訴訟法第361
    條第2 項條文、立法修正理由及上開最高法院判決意旨，被
    告倘已提出上訴理由，但所提非屬具體理由者，由第二審法
    院以上訴不合法律上之程式，以判決駁回之。至於上訴理由
    是否具體，係屬第二審法院審查範圍，則不在命補正之列（
    參見法院辦理刑事訴訟案件應行注意事項第162 點），合先
    敘明。
  (二)原審判決就認定被告犯罪所憑之證據，已經詳細調查審酌，
    經核並無違背證據法則及論理法則。就量刑方面，亦已審酌
    被告之素行、犯罪一切情狀及其犯罪後態度、與被害人和解
    情形，而量處其刑，經核亦屬妥適，並無過重或過輕之情形
    。被告提起上訴，固具備形式上之理由，但並未提出新事證
    以供調查，亦未依據卷內之訴訟資料，指摘原審判決有何足
    以影響判決本旨之不當或違法，而構成應予撤銷之具體事由
    。被告徒憑己意漫指原審判決不當，尚不足以動搖原審判決
    認定犯罪事實及量刑之基礎，難認係具體理由，其上訴顯然
    違背法律上之程式，應予駁回，並不經言詞辯論為之。
據上論斷，應依刑事訴訟法第367 條前段、第372 條，判決如主
文。
中    華    民    國  100     年    12    月    21    日
            刑事第十一庭   審判長法  官   郭  同  奇
                                 法  官   許  冰  芬
                                 法  官   陳  慧  珊
上列正本證明與原本無異。
不得上訴。
                                 書記官   洪  麗  華
中    華    民    國   100    年    12    月    22    日